【裁判字號】    95,易,109
【裁判日期】    950227
【裁判案由】    竊盜
【裁判全文】
臺灣新竹地方法院刑事判決               95年度易字第109號
公  訴  人  臺灣新竹地方法院檢察署檢察官
被      告  乙○○
                      號12樓.
上列被告因竊盜案件，經檢察官提起公訴（九十四年度偵緝字第
五００號），本院判決如下：
    主  文
本件免訴。
    理  由
一、按案件曾經判決確定者，應諭知免訴之判決，刑事訴訟法第
    三百零二條第一款定有明文。又刑事訴訟法第三百零二條第
    一款規定，案件曾經判決確定者，應諭知免訴之判決，此項
    訴訟法上所謂一事不再理之原則，關於實質上一罪或裁判上
    一罪，均有其適用，為最高法院著有六十年臺非字第七七號
    判例足資參照。
二、聲請簡易判決處刑意旨略以：被告乙○○與共犯范瑞宏（另
    案在臺灣苗栗地方法院檢察署偵查中）共同意圖為自己不法
    之所有，於民國九十三年八月二十二日，先由被告乙○○以
    電話向上源起重有限公司（下稱上源公司）叫車載運角材，
    負責人邱進源遂將司機胡沐群（業經臺灣新竹地方法院檢察
    署檢察官為不起訴處分確定）之電話號碼轉知被告乙○○，
    並指示胡沐群載運完畢後向被告乙○○收取費用。被告乙○
    ○旋即與胡沐群約定時間、地點後，胡沐群遂於同年八月二
    十三日早上七時許，駕駛上源公司所有車號ＲＳ－二一三號
    自用大貨車，依被告乙○○指示先至苗栗縣造橋鄉某處載運
    角材後，再前往新竹縣北埔鄉埔尾村十三鄰埔尾鴻福球場入
    口處，由被告乙○○及范瑞宏在現場指示不知情之胡沐群以
    上開大貨車吊取被害人華洲營造工程公司所有、擺放在該處
    之角材至大貨車上，以此方式竊取角材五百四十八支，因該
    車傳動軸故障，胡沐群進入車底查看維修，被告乙○○與范
    瑞宏擔心遭人發現，而先行離去，嗣經被害人員工發現報警
    ，被告乙○○及范瑞宏因畏罪而於警方趕至之前逃離現場。
    因認被告乙○○涉犯刑法第三百二十條第一項之竊盜罪嫌等
    語。
三、經查：
（一）被告乙○○雖否認上開竊盜之犯罪事實，辯稱伊是受范瑞
      宏之託幫忙找吊車，不知道角材是他人失竊的東西云云。
      惟上開事實，業據證人即被害人工地主任甲○○於警詢、
      偵查中指訴詳細，並經證人即上源公司負責人邱進源、司
      機胡沐群證述明確，復據共犯范瑞宏自白犯罪事實在卷，
      此外，並有贓證物認領收據、現場照片及車籍作業系統－
      查詢認可資料在卷可查。被告乙○○先辯稱伊只有幫范瑞
      宏打電話叫吊車，范瑞宏說他會在現場跟吊車司機說要載
      至何處云云，其後改稱伊帶司機去現場後就走了，不知道
      吊車司機被警方逮捕云云，之後又再度改稱伊有在現場幫
      忙吊角材，後來因為貨車傳動軸壞掉，伊與范瑞宏、另一
      名男子去吃早點，警察來現場一節伊不知情云云；前後數
      度改口，已難信實。而共犯范瑞宏初稱是被告叫伊去幫忙
      吊木材，一天一千多元工資，不知木材是何人所有云云，
      後至偵查時則配合被告改稱：是伊請被告幫忙請吊車，伊
      告訴被告欲吊角材到山上家裡圍起來養雞云云，所為證言
      前後差距過大，亦難憑信。參以本案係由被告以電話聯絡
      上源公司派請司機吊運角材，又由被告以電話聯絡貨車司
      機至何處吊運，且吊運地點又有數個，顯見被告參與程度
      極深；又果若被告係受證人范瑞宏之託幫忙載運角材，且
      不知角材來源為何一節為真，被告實無需否認其有到現場
      幫忙吊運角材，而其等與貨車司機至現場吊運角材，因吊
      車故障而停滯時，被告既係受託聯絡吊車，其所聯絡之吊
      車出狀況，其未停留協助排除狀況，反於見到該處工地工
      人發現出來後，與范瑞宏等駕車逃離現場，所為與常情不
      符，被告辯稱不清楚角材來自何處，僅係幫忙吊運角材，
      並稱吊車在故障後伊等去吃早餐云云，顯係卸責之詞，不
      足採信。其共同竊盜之犯行，堪以認定。
（二）惟被告另涉竊盜犯行，業經臺灣苗栗地方法院於九十四年
      五月十九日以九十四年度苗簡字第三九六號簡易判決依共
      同竊盜罪，判處被告有期徒刑三月（該案件中被告竊盜行
      為時間為九十三年九月二十日），並於九十四年六月六日
      確定在案，此有該案刑事判決、臺灣高等法院全國前案紀
      錄表一份在卷可按。被告本件竊盜犯行，與前揭業經判決
      確定竊盜之犯行，犯罪時間緊接、犯罪之方法大致相同，
      觸犯基本構成要件相同之罪名，參以本件竊盜時間，在該
      判決認定之竊盜時間之前，且距離不到一月，足見其顯係
      基於同一竊盜之概括犯意反覆實施，而具有連續犯之裁判
      上一罪關係。從而，本件被告上開竊盜犯行，既經臺灣苗
      栗地方法院以九十四年度苗簡字第三九六號刑事判決確定
      在案，又在該案宣示判決日之前所犯，為既判力效力所及
      ，揆諸前開說明意旨，本件自應諭知免訴之判決，爰不經
      言詞辯論為之。
據上論斷，應依刑事訴訟法第三百零二條第一款、第三百零七條
，判決如主文。
中    華    民    國    95    年    2     月    27    日
                  刑事第五庭      審判長法  官  陳健順
                                        法  官  楊惠芬
                                        法  官  楊麗文
以上正本證明與原本無異。
如不服本判決，應於判決送達後10日內向本院提出上訴狀（應附
繕本），上訴於臺灣高等法院。
                                        書記官  黃旭淑
中    華    民    國    95    年    2     月    27    日


司法院資訊處製作；財團法人民間司法改革基金會備份。
